【裁判字號】    95,訴,41
【裁判日期】    950307
【裁判案由】    搶奪等
【裁判全文】
臺灣臺南地方法院刑事判決                95年度訴字第41號
公  訴  人  臺灣臺南地方法院檢察署檢察官
被      告  甲○○
                    （現於臺灣臺南監獄另案執行中）
上列被告因搶奪等案件，經檢察官提起公訴（九十四年度偵字第
一四二一三號、第一四七七三號），被告於準備程序期日就被訴
事實為有罪之陳述，本院合議庭裁定由受命法官獨任進行簡式審
判程序，判決如下：
    主  文
甲○○竊盜，累犯，處有期徒刑陸月；又連續意圖為自己不法之
所有，而搶奪他人之動產，累犯，處有期徒刑壹年捌月。應執行
有期徒刑貳年。
    事  實
一、甲○○前因偽造有價證券及違反動產擔保交易法案件，分別
    經本院判處有期徒刑一年二月及四月，並經本院於民國九十
    二年間裁定應執行有期徒刑一年四月確定，甫於九十三年七
    月十一日服刑期滿執行完畢。詎其猶不知悔改，復意圖為自
    己不法之所有，於九十四年八月二十五日下午一時四十五分
    許，騎駛車號ＣＣ六─０九一號重機車至臺南縣歸仁鄉○○○路（起訴書誤載為中正北路）一段一三三巷八號丙○○之
    工廠前，徒手在工廠籬笆矮牆外竊取丙○○所有堆放在矮牆
    內之鋁條一捆（詳細重量不詳），得手後將該鋁條置於其所
    駕駛之前開機車腳踏板處，正欲離去之際，適為丙○○撞見
    ，甲○○因匆忙逃逸致鋁條不慎掉落在現場。甲○○復另基
    於意圖為自己不法所有之概括犯意，駕駛上開重機車，於附
    表所示之時間、地點，趁如附表所示之盧李秋桂、戊○○、
    乙○○○不及防備之際，連續徒手以不法腕力公然搶奪盧李
    秋桂、戊○○及乙○○○等人之皮包（所得財物詳如附表所
    示），得手後隨即逃逸。嗣為警根據丙○○所提供之車號及
    路口監視器畫面，循線查獲甲○○。
二、案經臺南市警察局第二分局及丙○○、盧李秋桂、戊○○訴
    由臺南縣警察局歸仁分局分別報請臺灣臺南地方法院檢察署
    檢察官偵查起訴。
    理  由
一、本件係經被告甲○○於本院當庭表示認罪，而以簡式審判程
    序加以審理，此有本院九十五年二月二十一日準備程序筆錄
    及同日審判筆錄各一份附卷足憑，則依據刑事訴訟法第二百
    七十三條之二、同法第一百五十九條第二項之規定，本件不
    適用傳聞法則有關限制證據能力之相關規定，合先敘明。
二、上揭事實，業據被告甲○○於本院審理時坦承不諱（見本院
    卷九十五年二月二十一日審判筆錄），核與其於檢察官偵查
    及臺南市警察局第二分局、臺南縣警察局歸仁分局詢問時供
    述之情節相符（見偵二卷第二十二至二十三頁、警一卷第一
    至六頁、警二卷第一至三頁），並經證人即告訴人丙○○、
    盧李秋桂、戊○○與被害人乙○○○於偵查中及警詢時陳述
    無訛（見偵二卷第十二至十三頁、第十五至十六頁、警一卷
    第七至十七頁、警二卷第四至五頁）。檢察官雖依據告訴人
    丙○○於警詢時之供述，而於起訴書中表示被告竊取告訴人
    丙○○所有之鋁條約一百公斤；惟查，被告當時係駕駛機車
    前去竊取鋁條，得手後並將該鋁條置放於機車腳踏板處乙情
    ，業經告訴人丙○○於警詢時陳述明確（見警一卷第八頁）
    ，而一百公斤之重量非輕，一般機車是否能夠承載如此之重
    量，非無疑義。況，依日常生活經驗可知，一般鋁製品之重
    量均極為輕微，則重量高達一百公斤之鋁條，其體積之龐大
    又豈是機車腳踏板處所能容納得下？是以，被告所竊取之鋁
    條詳細重量雖不詳，然應未有達一百公斤之巨，起訴書此部
    分諒係誤載。此外，復有臺南縣警察局歸仁分局歸仁派出所
    照片黏貼表、告訴人丙○○、戊○○指認被告照片、附表編
    號三搶奪案現場照片、機車及被告照片、車籍作業系統─查
    詢認可資料、全戶戶籍資料報表、刑案現場測繪圖等物在卷
    可稽（見警一卷第十八至二十二頁、警二卷第九至十五頁）
    ，足認被告任意性自白與事實相符。準此，本件事證明確，
    被告犯行堪以認定，應予依法論科。
三、核被告所為，係犯刑法第三百二十條第一項之竊盜罪、第三
    百二十五條第一項之搶奪罪。被告先後三次搶奪犯行，時間
    緊接，觸犯構成要件相同之罪名，顯係基於概括犯意而反覆
    為之，為連續犯，應依刑法第五十六條規定論以一罪，並依
    法加重其刑。又被告所犯上開竊盜、連續搶奪二罪間，犯意
    各別，行為互殊，應予分論併罰。被告有如事實欄所載執行
    完畢之前科紀錄，此有臺灣高等法院被告前案紀錄表可稽，
    其於有期徒刑執行完畢後五年之內，再犯本件有期徒刑以上
    之罪，為累犯，應依刑法第四十七條之規定加重其刑，其所
    犯連續搶奪罪部分，並依刑法第七十條之規定，遞加重之。
    爰審酌被告年輕力壯卻不思上進，恣意竊取他人財物，且利
    用被害人年長可欺，公然於大街上行搶財物，嚴重影響社會
    治安，危害財產及人身安全，惟犯後於警詢、檢察官偵查及
    本院審理時均能坦承犯行，已有相當悔意，且犯罪所得財物
    非鉅，以及其品行、生活狀況、智識程度、犯罪所生之損害
    及檢察官亦具體求處有期徒刑二年等一切情狀，分別量處如
    主文所示之刑，並定其應執行之刑，以資懲儆。
據上論斷，依刑事訴訟法第二百七十三條之一第一項、第二百九
十九條第一項前段，刑法第五十六條、第三百二十條第一項、第
三百二十五條第一項、第四十七條、第五十一條第五款，罰金罰
鍰提高標準條例第一條前段，判決如主文。
本案經檢察官丁○○到庭執行職務。
中    華    民    國    95    年     3     月    7    日
                    刑事第六庭  法  官  張瑛宗
以上正本證明與原本無異。
如不服本判決，應於判決送達後10日內，向本院提出上訴狀（應
附繕本）。
                                書記官  吳姁穗
中    華    民    國    95    年     3     月    7    日
附錄本案論罪科刑法條：刑法第三百二十條第一項、第三百二十
五條第一項。
中華民國刑法第320條第1項
  意圖為自己或第三人不法之所有，而竊取他人之動產者，為竊
  盜罪，處5年以下有期徒刑、拘役或500元以下罰金。
中華民國刑法第325條第1項
  意圖為自己或第三人不法之所有，而搶奪他人之動產者，處 6
  月以上5年以下有期徒刑。
附表：
  ┌──┬──────┬───────┬────┬───────┐
  │編號│   時   間  │ 地       點  │ 被害人 │ 搶奪所得財物 │
  ├──┼──────┼───────┼────┼───────┤
  │    │九十四年九月│ 臺南縣歸仁鄉 │        │              │
  │ 一 │二日上午十時│ 公園八街二十 │盧李秋桂│ 現金六百元、 │
  │    │三十分許    │ 八號前       │        │ 證件等       │
  ├──┼──────┼───────┼────┼───────┤
  │    │九十四年九月│ 臺南縣歸仁鄉 │        │              │
  │ 二 │七日上午九時│ 許厝村大智街 │戊○○  │ 現金二千多元 │
  │    │三十分許    │ 四十五號前   │        │ 、證件等     │
  ├──┼──────┼───────┼────┼───────┤
  │    │九十四年九月│ 臺南市中西區 │        │              │
  │ 三 │七日下午四時│ 衛民街一百二 │乙○○○│ 現金八百元、 │
  │    │許          │ 十一巷內     │        │ 手機一支等   │
  └──┴──────┴───────┴────┴───────┘


司法院資訊處製作；財團法人民間司法改革基金會備份。
